【裁判字號】    95,交聲,819
【裁判日期】    951023
【裁判案由】    違反道路交通管理處罰條例聲明異議
【裁判全文】
臺灣臺北地方法院交通事件裁定  九十五年度交聲字第八一九號
異  議  人
即受處分人  甲○○
上列異議人即受處分人因違反道路交通管理處罰條例案件，對於
臺北市交通事件裁決所中華民國九十五年八月二十三日所為之處
分（原處分案號：北市裁二字第裁二二—一ＡＢ二二五六二九號
）聲明異議，本院裁定如下：
    主  文
異議駁回。
    理  由
一、按汽車停車時，在停車場內或路邊准停車處所停車時，應依
    規定停放，不得紊亂；且應依停車時間、位置、方式及車種
    之規定，道路交通安全規則第一百十二條第一項第十四、十
    六款分別定有明文。又汽車駕駛人停車時，停車時間、位置
    、方式、車種不依規定者，處新臺幣（下同）六百元以上一
    千二百元以下罰鍰，道路交通管理處罰條例第五十六條第一
    項第九款亦有明定。
二、本件異議人即受處分人甲○○於民國九十五年八月一日上午
    九時三十四分許，將其所有車牌號碼ＤＫ—六七一一號自小
    客車停放於臺北市○○路○段四號旁之機車停車格，經臺北
    市停車管理處人員認異議人有「停車位置不依規定」之違規
    ，以拍照採證之方式逕行掣單舉發。異議人於舉發通知單上
    所載應到案日期前即九十五年八月二十三日向臺北市交通事
    件裁決所提出申訴，經原舉發單位調查結果，仍認異議人有
    上開違規之行為，原處分機關依違反道路交通管理處罰條例
    第五十六條第一項第九款規定，裁處異議人罰鍰六百元。
三、聲明異議意旨略以：異議人之車輛係遭當時下水道工程施工
    人員移置而造成違規停車云云。
四、經查：本院依職權函請原舉發單位檢送本案違規舉發之現場
    蒐照照片以觀（見本院卷第十六頁），舉發違規停車地點繪
    製有機車停車格標線至為明確，異議人自難委稱不知，另異
    議人雖辯稱可能係下水道工程人員移置車輛造成違規云云，
    然依卷附蒐證照片，該路段於舉發本件違規當時並無道路施
    工情事，異議人未提出相關事證以證其實，尚難採信。此外
    ，異議人前揭違規停車事實，亦有臺北市停車管理處九十五
    年八月十一日北市停四字第○九五三四六一七○○○號書函
    附卷可憑（見本院卷第十頁），是異議人於九十五年八月一
    日違規停放自小客車佔用機車停車格之違規行為堪予認定。
五、縱上所述，原處分機關依道路交通管理處罰條例第五十六條
    第一項第九款規定，裁處異議人罰鍰六百元，核無違誤，本
    件異議人之異議，為無理由，應予駁回。
據上論斷，應依道路交通案件處理辦法第十九條，裁定如主文。
中    華    民    國    九十五    年    十  月 二十三 日
                      交通法庭法  官  劉煌基
以上正本證明與原本無異。
如不服本裁定，應於裁定送達後五日內向本院提出抗告狀。
                              書記官  陳豪達
中    華    民    國    九十五    年    十  月 二十三 日


司法院資訊處製作；財團法人民間司法改革基金會備份。
